【裁判字號】    99,監,135
【裁判日期】    990518
【裁判案由】    許可監護人行為
【裁判全文】
臺灣臺中地方法院民事裁定               99年度監字第135號
聲  請  人  甲○○
代  理  人  洪塗生律師
複  代理人  吳念恒律師
相對人即受  丙○○
監護宣告人
上列當事人間聲請許可監護人行為事件，本院裁定如下：
  主  文
准許聲請人變賣受監護人丙○○所有坐落於臺中縣新社鄉○○段
七分小段三七一地號、同段三七二地號、同段三七三地號、同段
三七四地號、同段三七五地號、同段三七六地號、同段三七七地
號、同段三七八地號、同段三七九地號、同段三八０地號、同段
三八一地號及同段五一九地號土地。
變賣所得價金應存入受監護人丙○○於臺灣銀行第000000000000
號綜合存款帳戶內。
聲請程序費用由受監護人丙○○負擔。
  理  由
一、聲請意旨略以：受監護人丙○○因腦中風，術後呈現植物人
    狀態，前經鈞院以九十八年度禁字第二五一號裁定宣告為禁
    治產人，而聲請人為受監護人丙○○之配偶，依法為受監護
    人丙○○之監護人。因受監護人丙○○罹患重大疾病，需長
    期醫療及安養費用，聲請人為確保相對人療養身體權益，須
    出售其所有坐落於臺中縣新社鄉○○段七分小段三七一地號
    、同段三七二地號、同段三七三地號、同段三七四地號、同
    段三七五地號、同段三七六地號、同段三七七地號、同段三
    七八地號、同段三七九地號、同段三八０地號、同段三八一
    地號及同段五一九地號土地以支應相關費用，嗣受監護人丙
    ○○之姊乙○○，經鈞院於九十九年四月十四日以九十九年
    度監字第一四八號裁定指定為會同開具財產清冊之人，爰聲
    請准聲請人處分受監護人丙○○之十二筆土地等語。
二、按監護人對於受監護人之財產，非為受監護人之利益，不得
    使用、代為或同意處分。監護人為下列行為，非經法院許可
    ，不生效力：一、代理受監護人購置或處分不動產。二、代
    理受監護人，就供其居住之建築物或其基地出租、供他人使
    用或終止租賃。監護人不得以受監護人之財產為投資。但購
    買公債、國庫券、中央銀行儲蓄券、金融債券、可轉讓定期
    存單、金融機構承兌匯票或保證商業本票，不在此限，民法
    第一千一百零一條定有明文。該條規定，依民法第一千一百
    十三條規定，準用於成年人之監護。
三、經查，聲請人主張受監護人丙○○為其配偶，經本院以九十
    八年度禁字第二五一號裁定宣告為禁治產人，且聲請人依法
    擔任相對人之監護人，另受監護人丙○○之姊乙○○亦經本
    院以九十九年度監字第一四八號裁定指定為會同開具財產清
    冊之人，而受監護人丙○○名下不動產有坐落於臺中縣新社
    鄉○○段七分小段三七一地號、同段三七二地號、同段三七
    三地號、同段三七四地號、同段三七五地號、同段三七六地
    號、同段三七七地號、同段三七八地號、同段三七九地號、
    同三八０地號、同段三八一地號及同段五一九地號土地等事
    實，除據聲請人提出前揭裁判影本、戶籍謄本、土地登記第
    二類謄本、地籍圖謄本、遺產稅免稅證明書、財產清冊切結
    書、受監護宣告人財產清冊資料、土地謄本及國稅局財產歸
    屬資料清單等證物為證外，並經本院調取本院九十八年度禁
    字第二五一號及九十九年度監字第一四八號卷宗核閱無誤，
    自堪信為真實。復經關係人乙○○即受監護人丙○○胞姊到
    庭陳稱略以：「娘家這邊是同意處分，該地是山坡地，價值
    不大，且持分土地，無法再利用。為此事我們開親屬會議，
    當時決議同意」等語，此有本院九十九年四月二十二日訊問
    筆錄在卷為憑。本院審酌上情認受監護人丙○○既已無自理
    能力，生活均賴聲請人協助處理，尚有醫療、照顧養護費用
    亟需支付，故將受監護人丙○○所有之土地處分，支付受監
    護人丙○○每月之醫療、照顧養護費用，應屬為受監護人之
    利益，故有處分受監護人丙○○如主文所示不動產，以所得
    價款支付受監護人丙○○醫療或照護費用之必要。綜上，本
    件聲請核與法無不合，應予准許。
四、末查為保護、增進受監護人之利益，及有利於監督計，變賣
    相對人名下之不動產所得之價金應存入受監護人丙○○於臺
    灣銀行第000000000000號綜合存款帳戶內。
五、依非訟事件法第二十一條第二項，民事訴訟法第七十八條、
    九十五條裁定如主文。
中    華    民    國    99    年    5     月    18    日
                  家事法庭    法  官  楊熾光
以上正本係照原本作成。
如對本裁定抗告須於裁定送達後十日內向本院提出抗告狀。
中    華    民    國    99    年    5     月    18    日
                              書記官  郭麗娟

司法院資訊處製作；財團法人民間司法改革基金會備份。
